【裁判字號】    97,訴更(一),3
【裁判日期】    990909
【裁判案由】    違反毒品危害防制條例
【裁判全文】
臺灣臺南地方法院刑事判決           97年度訴更(一)字第3號
公  訴  人  臺灣臺南地方法院檢察署檢察官
被      告  乙○○
選任辯護人  蔡進欽律師
            蘇正信律師
            蔡弘琳律師
上列被告因違反毒品危害防制條例案件，經檢察官提起公訴（95
年度營偵字第312號）及移送併辦(98年度偵字第10910號)，本院
判決如下：
    主  文
乙○○販賣第一級毒品，處有期徒刑捌年。扣案第一級毒品（合
計淨重柒點肆柒公克），沒收銷燬之；販賣毒品所得之財物新臺
幣參仟元沒收，如全部或一部不能沒收時，以其財產抵償之；扣
案行動電話壹具（含門號0000000000號晶片）、毒品
外裝袋柒拾個，均沒收。
    事    實
一、乙○○基於販賣第一級毒品牟利之犯意，於民國95年2月6、
    7日間某日起，向姓名、年籍不詳之成年人，販入第一級毒
    品海洛因（以下簡稱海洛因）後，在臺南縣新營市○○街13
    4巷42號住處，將販入之海洛因以小刀分裝成小包裝，並以0
    000000000號行動電話為販賣海洛因之聯絡工具，於95年1、
    2月間某日下午，接到林慶育以0000000000撥打上開行動電
    話表示購買海洛因，即與之確定購買之數量、金額及交付地
    點後，騎乘其女所有車牌號碼LUS－379號機車，至臺南縣新
    營市○○街「濟安宮」附近，與林慶育騎乘其父林道所有車
    牌號碼NU X－586號機車會合，而以每包海洛因新臺幣（下
    同）1,000元之價格，販賣海洛因3包予林慶育，得款3,000
    元，藉以牟利。
二、嗣於95年2月11日中午12時許，為新營憲兵隊人員持本院法
    官核發之搜索票至臺南縣新營市○○街134巷42號乙○○住
    處搜索，在乙○○身上起出海洛因56小包（合計淨重5．64
    公克，空袋重13．9公克，原扣案57小包，1包未發現毒品成
    分）、小刀3支及0000000000號、0000000000號、000000000
    0號行動電話3支；另在其妻甲○○○身上起出乙○○寄藏之
    海洛因14小包（合計淨重1．83公克，空袋重3．46公克）。
三、案經新營憲兵隊報告及臺灣臺南地方法院檢察署檢察官主動
    偵查起訴。
    理    由
甲、程序方面：
一、本件被告於95年2月11日下午1時15分，在臺南縣新營市○○
    街134巷42號遭憲兵司令部新營憲兵隊搜索查獲持有第一級
    毒品海洛因71包，而經臺灣臺南地方法院檢察署檢察官以95
    年度營偵字第312號起訴被告意圖販賣而持有第一級毒品海
    洛因。該案在本院96年度訴字第105號案件審理中，公訴檢
    察官即先以96年度蒞字第1042號補充理由書敘明被告有販賣
    第一級毒品海洛因之事實，再以96年度偵字第16529號追加
    起訴被告販賣第一級毒品海洛因，而由本院以96年度訴字第
    1759號案件承審。該96年度訴字第105號（即被告意圖販賣
    而持有第一級毒品海洛因案件）認被告持有毒品海洛因僅係
    供本身吸食之用，而被告未曾因施用毒品案件經觀察勒戒或
    強制戒治，其該次被查獲前之施用毒品海洛因行為則經法院
    裁定觀察勒戒、強制戒治執行完畢，故判決該案公訴不受理
    ，嗣由檢察官提起上訴，經臺灣高等法院臺南分院97年度上
    訴字第1206號認原審未就起訴之被告意圖販賣而持有毒品行
    為為實體判決，容有未恰，而將原判決撤銷發回，由本院以
    97年度訴更(一)字第3號審理中；另96年度訴字第1759號（即
    追加起訴被告販賣毒品海洛因案件）則判決被告無罪，嗣由
    檢察官提起上訴，經臺灣高等法院臺南分院97年度上訴字第
    1204號撤銷原判決，判決被告販賣第一級毒品，處有期徒刑
    8年，再經被告提起上訴，經最高法院98年度臺上字第190 6
    號認上開兩案（即95年度營偵字第312號起訴部分與96年度
    偵字第16529號追加起訴部分）非法持有毒品之基本社會事
    實同一，且兩案被查獲之時間、地點、扣案證物均屬相同，
    則是否具有同一性而有一事不再理原則之適用，應有調查必
    要，而將案件撤銷發回臺灣高等法院臺南分院，臺灣高等法
    院臺南分院98年度上更(一)字第119號即認上開兩案雖檢察官
    對被告起訴其所犯法條各殊，但其非法持有毒品之基本社會
    事實同一，且兩案被查獲之時間、地點、扣案證物均屬相同
    ，經核上開兩案顯具有同一性而有一事不再理原則之適用，
    應屬同一案件，而判決該案不受理確定，又因不受理判決為
    程序判決，未經實體裁判，故由臺灣臺南地方法院檢察署檢
    察官另以98年度偵字第10910號併案至本件97年度訴更(一)字
    第3號案件審理。是以，本件檢察官原起訴被告意圖販賣而
    持有第一級毒品海洛因與移送併辦被告販賣第一級毒品海洛
    因，本屬同一案件，檢察官移送併辦與法並無不合，核先敘
    明。
二、按法院得於第一次審判期日前，傳喚被告或其代理人，並通
    知檢察官、辯護人、輔佐人到庭，行準備程序，為下列各款
    事項之處理：一、起訴效力所及之範圍與有無應變更檢察官
    所引應適用法條之情形，刑事訴訟法第273條第1項第1款定
    有明文。本件檢察官原起訴被告意圖販賣而持有第一級毒品
    海洛因，另移送併辦被告販賣第一級毒品海洛因，嗣於本院
    準備程序中，認為本件被告持有扣案毒品之行為，原起訴部
    分雖論以毒品危害防制條例第5條第1項意圖販賣而持有第一
    級毒品罪，然參酌被告本即有販賣毒品之情形（即本署98年
    度偵字第10910號併案部分），且被告持有毒品數量龐大，
    顯已超出個人吸食使用之合理範圍，應認被告購入扣案毒品
    之初即具有販賣之意圖，故請求在事實上同一之範圍內，將
    起訴部分之論罪法條變更為毒品危害防制條例第4條第1項販
    賣第一級毒品海洛因罪，並請求與併案部分併為審理。經查
    ，本件被告先後遭起訴意圖販賣而持有第一級毒品海洛因與
    販賣第一級毒害海洛因，其販賣與持有之客體均是扣案71包
    第一級毒品海洛因，從而本案之基礎事實既然同一，檢察官
    主張變更原起訴法條為毒品危害防制條例第4條第1項販賣第
    一級毒品罪，於法並無不合。是以，本件審判即以被告是否
    販賣第一級毒品海洛因為其範圍。
乙、實體方面：
壹、有罪部分：
一、訊據被告僅承認持有第一級毒品海洛因，並辯稱是因患有腕
    隧道症候群，疼痛難耐，故以施用海洛因之方式止痛，所持
    有之海洛因是為供自己施用，並未販賣給林慶育及陳建銘等
    人；被告之選任辯護人則以下列情詞為被告置辯：(一)證人林
    慶育於鈞院前審審理期日就其向被告購買海洛因之時間、次
    數及金額方面，前後有矛盾之處。(二)被告95年2月11日警詢
    時雖坦承上開光碟之翻拍照片6張中均為伊本人(見新營憲兵
    隊憲新字第0950000050號影卷)，但被告於鈞院前審審理時
    改稱照片中之人無法確定為被告本人。上開光碟內容縱認被
    告交了某不詳的物品給證人林慶育，然該物品是否確為毒品
    ，被告與證人林慶育是否確係在交易毒品，則無從認定。蒐
    證當日警察並未當場對被告進行逮捕或逕行拘提，而係事後
    於95年2月11日持鈞院法官核發之搜索票至被告住處搜索後
    再以持有第一級毒品之現行犯加以逮捕(見卷附逮捕通知書)
    ，益證蒐證當日在場之司法警察亦無法確認被告與證人林慶
    育正在進行第一級毒品海洛因之交易行為。上開蒐證光碟及
    翻拍照片之內容既不足以認定係被告販賣第一級毒品海洛因
    予證人林慶育之行為，自不能作為證人林慶育之證述之補強
    證據。
二、經查：
  (一)上揭犯罪事實，業據林慶育於臺灣高等法院臺南分院97年度
    上訴字第1204號案件審理時證述：以0000000000打00000000
    00行動電話聯絡被告，購買毒品海洛因3包，1包1,000元，
    付了3,000元等情綦詳（見臺灣高等法院臺南分院97年度上
    訴字第1204號卷第83、84頁），而當時係95年1、2月間某日
    下午，並據林慶育於偵查中供證在卷（見偵查卷第42頁），
    並有蒐證照片、蒐證光碟在卷可稽。
  (二)依卷附蒐證照片7顯示，頭戴淺色棒球帽騎乘車牌號碼LUS－
    379號機車之人交付物品予頭戴白色半罩式安全帽騎乘車牌
    號碼NUX－586號機車之人；蒐證照片8顯示，頭戴淺色棒球
    帽騎乘車牌號碼LUS－379號機車之人收受頭戴白色半罩式安
    全帽騎乘車牌號碼NUX－586號機車之人交付物品（見聲搜字
    第191號偵查卷第32頁照片7、8）。復經本院前審勘驗扣案
    之蒐證光碟內容，有兩位騎乘摩托車者併停在車道上，左邊
    機車車牌號碼隱約可看出為L**－*7*，右邊車牌號碼可看出
    為***－5**，左側的騎士身穿淺灰色夾克，頭戴淺色棒球帽
    ，右側的騎士頭戴白色半罩式安全帽，身穿深色外套，左側
    的騎士交了某不詳的物品給右側的騎士，有本院前審97年1
    月30日勘驗筆錄足憑（見本院96年度訴字第1759號卷第57、
    58頁）。另本院於審理時再次勘驗扣案之蒐證光碟內容，下
    方左邊LUS-379號機車男子頭戴鴨舌帽即被告乙○○，右邊
    男子騎乘NUX-586號機車，併排停在被告旁，右邊男子先交
    付類似鈔票之物予左邊男子，左邊男子收受後交付物品給右
    邊男子。參以證人林慶育於臺灣高等法院臺南分院97年度上
    訴字第1204號案件審理時證稱：戴安全帽、騎乘車牌號碼
    NUX－586號機車之人是伊本人，該機車是渠父林道所有，戴
    鴨舌帽（即淺色棒球帽）、騎乘車牌號碼LUS－379號機車之
    人是被告，當時是要向被告拿毒品（海洛因），再拿錢給他
    ，當時是在買賣毒品（見臺灣高等法院臺南分院97年度上訴
    字第1204號卷第81、82頁），被告於95年2月11日警詢時坦
    承上開光碟之翻拍照片六張中均為伊本人（見新營憲兵隊憲
    新字第0950000050號影卷），於臺灣高等法院臺南分院97
    年度上訴字第1204號案件審理時亦承認蒐證照片上戴鴨舌帽
    （即淺色棒球帽）之人好像是伊（見臺灣高等法院臺南分院
    97年度上訴字第1204號卷第85頁），並承認車牌號碼LUS－
    379號機車為其女兒所有（見臺灣高等法院臺南分院97年度
    上訴字第1204號卷第36頁），另車牌號碼NUX－586號機車確
    係林道所有，有交通部公路總局嘉義區監理所新營監理站函
    附NUX－586號重型機車車籍查詢正本乙份可稽（見臺灣高等
    法院臺南分院97年度上訴字第1204號卷第75、76頁），另佐
    以證人即當日進行蒐證攝影之台南縣新營憲兵隊調查官李順
    興於本院前審審理時證稱：該照片中的人當時是在交換東西
    ，蒐證地點在「濟安宮」（見本院96年度訴字第1759號卷第
    192、199頁），堪信搜證光碟內所錄影像確為被告與林慶育
    交易毒品之情景。
  (三)此外並有海洛因扣案可資佐證，鑑驗結果確屬毒品海洛因成
    分（在被告身上查獲，其中扣案56小包，合計淨重5．64公
    克，空袋重13．9公克，另1包未發現毒品成分；在其妻甲○
    ○○身上查獲海洛因14小包，合計淨重1．83公克，空袋重3
    ．46公克），有法務部調查局95年4月7日調科壹字第200006
    146、000000000號鑑定通知書各一份在卷可稽（見臺灣高等
    法院臺南分院97年度上訴字第1204號卷第62、63頁），且證
    人林慶育承認有施用毒品海洛因行為（見本院96年度訴字第
    1759號卷第163頁），是本件被告販賣毒品海洛因予林慶育
    事證明確。
  (四)被告嗣後雖改稱照片中之人無法確定為被告本人，或縱然照
    片中之人為被告，也僅是與人閒聊云云，與上開光碟所示不
    符，所辯顯係卸責之詞，自不足採。證人林慶育於本院前審
    證稱：95年1、2月間沒有向被告購買毒品（見本院96年度訴
    字第1759號卷第177頁），應係時間經過記憶模糊所致，並
    不影響上開事證認定。按以司法警察若發覺現行犯，或有客
    觀事實足可疑為犯罪者，固可依據刑事訴訟法之規定對行為
    人進行逮捕或逕行拘提，然本件據證人即當日進行蒐證攝影
    之台南縣新營憲兵隊調查官李順興證稱：蒐證過程中發現有
    犯罪，可以現行犯逮捕，但當時只有其一人蒐證，沒有帶槍
    枝，一個人不可能（見本院96年度訴字第1759號卷第193、1
    94頁），是李順興以蒐證當日因祗渠一人，人單勢薄，未當
    場對被告進行逮捕或逕行拘提，而於事後申請搜索票於95年
    2月11日至被告住處搜索後再以持有第一級毒品之現行犯加
    以逮捕（見卷附逮捕通知書），執法程序上尚無不當，要難
    以司法警察未依現行犯之規定當場逮捕被告為由，即認定被
    告並無販賣毒品之犯行。被告此部分於95年1、2月間某日下
    午販賣第一級毒品海洛因予證人林慶育之犯行堪以認定。
三、被告乙○○雖否認販賣海洛因，無法探求其購入及販賣海洛
    因之價格，惟販賣毒品係違法行為，非可公然為之，亦無公
    定之價格，無論瓶裝或紙包，均可任意分裝增減份量。每次
    買賣之價差，亦隨時依雙方資力、關係之深淺、需求之數量
    、來源是否充裕、販賣者是否渴求資金、查緝是否嚴緊、購
    買者被查獲時供述購買對象之風險評估等，異其標準，非可
    一概而論。販賣之利得除經坦承及價量俱臻明確外，委難察
    得實情。而近年來政府為杜絕毒品之氾濫，對於查緝施用及
    販賣毒品之工作，無不嚴加執行，非法販賣毒品，又為違反
    毒品危害防制條例之重罪，其法定刑為死刑、無期徒刑，經
    警查緝甚嚴，設若無利可圖，衡情一般持有毒品之人當無輕
    易將所持有之毒品轉讓他人而甘冒於再次向他人購買時，而
    有被查獲移送法辦之危險之理，若無從中謀利，顯與常情不
    符，是被告乙○○前揭販賣毒品海洛因，顯有營利之意圖。
四、按海洛因係屬毒品危害防制條例第2條第2項第1款規定之第
    一級毒品。核被告販賣海洛因所為，係犯毒品危害防制條例
    第4條第1項販賣第一級毒品罪。被告販賣前後所持有第一級
    毒品之低度行為，業為其販賣之高度行為所吸收，不另論罪
    。被告販賣第一級毒品之犯行，雖於法有違，應予處罰，然
    審酌其販賣對象僅一人、犯罪所得亦僅3,000元非鉅額等情
    狀，於社會通念，國民感情上，非全無可憫，逕處該罪之法
    定最輕刑即無期徒刑，依社會一般觀念，不無情輕法重之虞
    ，認被告所為前開販賣第一級毒品犯行，尚堪憫恕，依刑法
    第59條之規定減輕其刑，以使輕重得宜，罰當其罪，俾符罪
    刑相當原則。而被告行為後，修正刑法於95年7月1日施行，
    關於無期徒刑減輕者，修正前刑法第65條第2項規定：「無
    期徒刑減輕者，為7年以上有期徒刑。」新刑第65條第2項則
    規定：「無期徒刑減輕者，為30年以下15年以上有期徒刑。
    」比較新舊刑法規定，自以行為時之修正前刑法第65條第2
    項對被告有利，依刑法第2條第1項前段規定自應適用行為時
    之修正前刑法第65條第2項規定。爰審酌被告犯罪動機、手
    段、所得甚微、影響社會治安暨善良風俗之程度、犯罪後坦
    承施用及轉讓毒品，始終否認販賣毒品犯行之態度等一切情
    狀，量處有期徒刑8年。扣案第一級毒品海洛因71小包（合
    計淨重7點47公克），為毒品，應依毒品危害防制條例第18
    條第1項前段規定沒收銷燬之。販賣毒品所得金額3,000元，
    則依毒品危害防制條例第19條第1項規定宣告沒收，如全部
    或一部不能沒收時，以其財產抵償之。上開毒品外包裝袋70
    個，有防止毒品裸露、逸出及潮濕之功用，並便於攜帶及運
    輸，其係供販賣毒品所用之物；與行動電話一具（含門號00
    000000 00晶片），為供犯罪所用，均依毒品危害防制條例
    第19條第1項規定沒收。至扣案小刀及另2具行動電話，因非
    違禁物，亦非供犯罪所用之物，乃不予宣告沒收。
貳、不另為無罪諭知部分：
一、公訴意旨另以：
  (一)被告自94年10月下旬某日起至95年4月間某日止（乙○○上
    述販賣第一級毒品海洛因除外），在臺南縣新營市○○街附
    近、臺南縣新營市○○街「濟安宮」附近等處，將海洛因以
    15,000千元至1,000元不等之價格賣予林慶育施用（其中
    將半錢海洛因，以15,000元之價格賣予林慶育1次。將7或
    8小包海洛因，以6,000元或7,000元之價格，賣予林慶育約
    10餘次。將4小包海洛因，以3,000元之價格，賣予林慶育
    1次。將1小包海洛因，以1,000元之價格，賣予林慶育約5
    次）。
  (二)於95年2月10日下午5時19分許，在「濟安宮」前停車場交易
    ，將1小包海洛因，以1,000元之價格，販賣予陳建銘施用。
    因認被告涉有毒品危害防制條例第4條第1項之販賣第一級毒
    品罪嫌。
二、按共犯之自白，不得作為有罪判決之唯一證據，仍應調查其
    他必要之證據，以察其是否與事實相符；刑事訴訟第156條
    第2項明文規定。又按施用毒品者指稱其向某人買受毒品之
    證詞，不得作為有罪判決之唯一證據，仍須調查其他必要之
    證據，以察其是否與事實相符；蓋毒品買受者之指證，其憑
    信性於通常一般人已有所懷疑，尚難確信其為真實之程度，
    況依毒品危害防制條例第17條之規定，其供出毒品來源因而
    破獲者，復得減輕其刑，則其指證之真實性猶有疑慮，是施
    用毒品者之指證，其真實性有待其他必要證據加以補強。所
    謂必要之補強證據，固不以證明販賣毒品犯罪構成要件之全
    部事實為必要，但以與施用者之指證具有相當之關聯性為前
    提，其經與施用者之指證綜合判斷，已達於確信其為真實之
    程度者，始得為有罪之認定。向為我國實務通說見解（最高
    法院93年台上字第1147號、94年度台上字第2033號等判決參
    照）。
三、關於販賣予林慶育部分：
  (一)證人林慶育於本院前審97年7月16日審理時到庭證述，於檢
    察官為主詰問時稱：其於94年10月間開始向被告買毒品，約
    隔半年後再跟被告買，94年以後共向被告購買15次以上，金
    額為每次1,000元、2,000元、6,000元、7,000元、15,000元
    不等，最後一次何時購買忘記了，好像是95年11、12月左右
    ，購買之次數為94年10月份買5、6次，每次約6、7千元，11
    月份買1次15,000元，12月份次數忘記，95年1月間買5、6次
    各約1,000元或2,000元，2月間5、6次，金額1,000元、2,00
    0元、6,000元、7,000元均有，95年3月間買5、6次，金額1,
    000元、2,000元、5,000元、6,000元，95年4月間買3、4次
    等語（見本院96年度訴字第1759號卷第169至171頁）。關於
    其證述其中即有矛盾．先稱其自94年10月間向被告購買毒品
    海洛因後，約隔半年再向被告購買，則推算證人林慶育應係
    於95年3、4月始再行向被告購買，然證人林慶育卻又稱其於
    94年11月、12月、95年1月、2月間均有向被告購買，顯然就
    其於94年11月至95年2月是否有向被告購買海洛因之事實，
    前後所述即有不符。又於該次審理期日被告之選任辯護人為
    反詰問時，就證人林慶育所述上開矛盾之處再向證人確認，
    證人林慶育則改口稱：剛才回答檢察官說94年10月、95年1
    月、95年2月都有跟被告買，是記錯了，95年1、2月沒有向
    被告買等語（見本院96年度訴字第1759號卷第173頁）；嗣
    於本院前審受命法官及審判長對證人林慶育為續行訊問時，
    先稱其第一次跟最後一次係何時向被告購買毒品，均已忘記
    ，後稱於其入監前有7、8個月沒有向被告拿毒品（見本院96
    年度訴字第1759號卷第177、181頁），以證人林慶育係於96
    年4月11日入監執行毒品案件（參見卷附臺灣高等法院被告
    前案紀錄表）推算，若證人林慶育所述於其入監前7、8個月
    未向被告拿毒品係屬實，則推算證人林慶育最後一次向被告
    拿毒品之時間約係於95年7、8月間，而此部分證述與證人林
    慶育前開於檢察官為主詰問時所稱最後一次向被告購買海洛
    因是於95年11、12月左右，又不相符。綜觀證人林慶育於本
    院前審審理期日就其向被告購買海洛因之時間，即有上述之
    前後矛盾之處。
  (二)又證人林慶育於偵查中具結證稱：先稱其於93年間認識被告
    即向被告買毒品，到被告於95年2月被憲調組查獲之後即未
    再向被告買，嗣又稱正式開始向被告買是從94年10月間起，
    最後一次在95年4月間等語（見偵字第16529號偵查卷第41、
    42頁），不但於同次偵訊中前後證述不相符，且與原審審理
    時證述之內容亦不相符。
  (三)關於證人林慶育向被告購買海洛因之次數及金額方面，證人
    林慶育先於偵查中稱，自94年10月間陸續向被告買海洛因，
    買15,000元的有1次，6、7千元的有10幾次，1,000元的有4
    、5次，最後一次在95年4月間等語（見偵字第16529號偵查
    卷第41、42頁）；嗣於本院前審審理時於檢察官為主詰問時
    稱：94年以後共向被告購買15次以上，94年10月份買5、6次
    約6、7千元，11月份買1次15,000元，12月份次數忘記，9 5
    年1月間買5、6次各約1,000元、2,000元，2月間5、6次，金
    額1,000、2,000、6,000、7,000元均有，95年3月間買5、6
    次，金額1,000元、2,000元、5,000元、6,000元，95年4月
    間買3、4次（見本院96年度訴字第1759號卷第169至171頁）
    ；復於被告辯護人為反詰問時改稱：95年1、2月沒有向被告
    買（見本院96年度訴字第1759號卷第173頁）；再於受命法
    官續行訊問時稱：15,000元好像有1、2次，1,000元5、6次
    ，2,000元3、4次，3,000元2次，沒有5,000元，7,000元5、
    6次等語（見本院96年度訴字第1759號卷第177、178頁）。
    證人林慶育所證稱向被告購買海洛因之次數及金額，自偵查
    至本院前審審理時之數次供述，均不相符。
  (四)綜上所述，證人林慶育於偵查中及原審審理時，雖均證稱曾
    向被告購買第一級毒品海洛因，然對於購買之時間、次數、
    金額等細節，則有上述前後反覆、矛盾之瑕疵，而難以憑信
    ，此外又查無其他補強證據足認與事實相符。從而，自難僅
    憑證人林慶育此部分存有瑕疵之證詞，作為被告犯罪唯一證
    據，公訴人指訴被告此部分販賣第一級毒品海洛因予林慶育
    犯行，尚屬不能證明。
四、關於販賣予陳建銘部分：證人陳建銘於本院前審審理時具結
    證稱：其不認識被告，雖聽過綽號「阿草」之人，但未曾見
    過被告，亦未曾持手機號碼00 00000000打給被告，其曾出
    資2次，每次1,000元，由友人李明德出面購買海洛因，李明
    德曾向其借用上開手機打電話給綽號「阿草」之人，但是否
    在95年2月10日打的其已記不清楚，是聽到朋友在電話中叫
    「阿草」，其跟李明德去拿毒品時李明德都在菜市場門口就
    放其下來，由李明德進去拿，其未曾親自從在庭被告乙○○
    手上拿過第一級毒品海洛因，亦沒有見過被告乙○○等語（
    見本院96年度訴字第1759號卷第181至189頁）。證人陳建銘
    既未曾親自向被告購買海洛因，亦未曾見過被告，僅係由其
    友人李明德出面向綽號「阿草」之人購買等情，自無法作為
    被告有販賣海洛因犯行之不利證明。縱證人陳建銘於97年3
    月17日偵訊時證述：曾向綽號「阿草」買過毒品云云（見本
    院96年度訴字第1759號卷第69頁反面．此偵訊筆錄，陳建銘
    於本院前審97年3月17日證述實在，見本院96年度訴字第175
    9號卷第183頁），與其上述不符，然此仍為證人陳建銘片面
    指訴，在查無其他補強證據足資證明與事實相符，委難作為
    被告有販賣毒品海洛因之犯罪唯一證據。
五、綜上所述，公訴人指訴被告上開被訴販賣海洛因予林慶育、
    陳建銘部分，尚不足為被告有罪之證明，因公訴人認此部分
    與上開認罪部分，為裁判上一罪關係（公訴人指訴被告犯罪
    時間均在修正刑法之前），依法不另為無罪判決之諭知。
據上論斷，應依刑事訴訟法第299條第1項前段，毒品危害防制條
例第4條第1項、第18條第1項、第19條第1項，刑法第11條、第2
條第1項前段、第59條，修正前刑法第65條第2項，判決如主文。
本案經檢察官陳竹君到庭執行職務。
中    華    民    國    99    年    9     月    9     日
                  刑事第一庭  審判長法  官  夏金郎
                                    法  官  郭瓊徽
                                    法  官  鄭銘仁
以上正本證明與原本無異。
如不服本判決應於收受本判後10日內向本院提出上訴書狀，並應
敘述具體理由。其未敘述上訴理由者，應於上訴期間屆滿後20日
內向本院補提理由書狀（均須按他造當事人之人數附繕本）「切
勿逕送上級法院」。
                                    書記官  郭勝華
中    華    民    國    99    年    9     月    15    日
附記：
毒品危害防制條例第4條第1項
製造、運輸、販賣第一級毒品者，處死刑或無期徒刑；處無期徒
刑者，得併科新臺幣 2 千萬元以下罰金。

司法院資訊處製作；財團法人民間司法改革基金會備份。
